【裁判字號】    95,台上,1836
【裁判日期】    950817
【裁判案由】    遷讓房屋等
【裁判全文】
最高法院民事裁定            九十五年度台上字第一八三六號
    上  訴  人  甲○○
                乙○○
                丙○○
                丁○○
                        22弄.
                戊○○
                        2樓
                己○○
    共      同
    訴訟代理人  莊柏林律師
    被 上訴 人  庚○○
上列當事人間請求遷讓房屋等事件，上訴人對於中華民國九十四
年十月二十六日台灣高等法院第二審判決（九十四年度上字第一
四二號），提起上訴，本院裁定如下：
    主  文
上訴駁回。
第三審訴訟費用由上訴人負擔。
    理  由
按上訴第三審法院，非以原判決違背法令為理由，不得為之。又
提起上訴，上訴狀內應記載上訴理由，表明原判決所違背之法令
及其具體內容，暨依訴訟資料合於該違背法令之具體事實，其依
民事訴訟法第四百六十九條之一規定提起上訴者，並應具體敘述
為從事法之續造、確保裁判之一致性或其他所涉及法律見解具有
原則上重要性之理由。同法第四百六十七條、第四百七十條第二
項定有明文。而依同法第四百六十八條規定，判決不適用法規或
適用不當者，為違背法令；依同法第四百六十九條規定，判決有
該條所列各款情形之一者，為當然違背法令。是當事人提起上訴
，如以同法第四百六十九條所列各款情形為理由時，其上訴狀或
理由書應表明該判決有合於各該條款規定情形之具體內容，及係
依何訴訟資料合於該違背法令之具體事實。如依同法第四百六十
八條規定，以原判決有不適用法規或適用法規不當為理由時，依
同法第四百六十九條之一規定，須經第三審法院之許可，而該許
可，以從事法之續造、確保裁判之一致性或其他所涉及之法律見
解具有原則上重要性者為限，故其上訴狀或理由書應表明該判決
所違背之法令條項，或有關判例、解釋字號，或成文法以外之習
慣或法理等及其具體內容，暨係依何訴訟資料合於該違背法令之
具體事實，並具體敘述為從事法之續造、確保裁判之一致性或其
他所涉及之法律見解具有原則上重要性之理由。上訴狀或理由書
如未依上述方法表明，或其所表明者與上開法條規定不合時，即
難認為已合法表明上訴理由，其上訴自非合法。本件上訴人對於
原判決提起上訴，雖以該判決違背法令為由，惟核其上訴理由狀
所載內容，係就原審取捨證據、認定事實、解釋契約之職權行使
，指摘為不當，並就原審所為論斷，泛言未論斷，或論斷矛盾，
而未表明該判決所違背之法令及其具體內容暨依訴訟資料合於該
違背法令之具體事實，並具體敘述為從事法之續造、確保裁判之
一致性或其他所涉及之法律見解具有原則上重要性之理由，難認
其已合法表明上訴理由。依首揭說明，應認其上訴為不合法。末
按在第二審為訴之追加，因涉及審級利益問題，非經他造同意，
不得為之，固為民事訴訟法第四百四十六條第一項前段所明定。
但第二百五十五條第一項第二款至第六款情形，不在此限，同條
項但書亦有明文。是以追加之訴，若與原訴請求之基礎事實同一
時，並無須得他造之同意。所謂請求之基礎事實同一，係指追加
之訴與原訴之原因事實，有其社會事實上之共通性及關聯性，而
就原請求所主張之事實及證據資料，於追加之訴得加以利用，且
無害於他造當事人程序權之保障，俾符訴訟經濟者稱之。被上訴
人以上訴人丁○○於執行法院履勘系爭建物時稱：因上訴人甲○
○將系爭建物分租予伊，伊再同意戊○○、己○○於系爭建物堆
放物品云云，與被上訴人以上訴人甲○○、乙○○、丙○○無權
占有為由，請求遷讓及給付相當於租金之損害等基礎事實同一。
原法院准許被上訴人為追加，並無違背法令之可言，併此敘明。
據上論結，本件上訴為不合法。依民事訴訟法第四百八十一條、
第四百四十四條第一項、第九十五條、第七十八條，裁定如主文
。
中    華    民    國  九十五  年    八    月   十七   日
                      最高法院民事第六庭
                          審判長法官  許  朝  雄
                                法官  謝  正  勝
                                法官  鄭  玉  山
                                法官  吳  麗  女
                                法官  袁  靜  文
      本件正本證明與原本無異
                                      書  記  官
中    華    民    國  九十五  年    八    月  三十一  日
                                                      Ｋ


司法院資訊處製作；財團法人民間司法改革基金會備份。
